【裁判字號】    92,交聲,15
【裁判日期】    920128
【裁判案由】    聲明異議
【裁判全文】
臺灣臺中地方法院交通事件裁定                      九十二年度交聲字第一五號
    原處分機關  交通部公路局台中區監理所豐原監理站
    異議人即
    受處分人    甲○○  男  四.
右列受處分人因違反道路交通管理處罰條例案件，對於交通部公路局台中區監理所豐
原監理站九十一年十二月二十日所為之裁決（豐監稽違六三字第Ｚ00000000
號裁決書），聲明異議，本院裁定如左：
    主  文
異議駁回。
    理  由
一、原處分機關略以：本案係國道公路警察局第三警察隊舉發受處分人甲○○駕駛周
    千惠所有之車號Ｂ２─８０８３號自小客車，於九十一年十月二十九日七時四十
    分許，在國一公路中清匝道南向處，因「匝道管制時段未依號誌行駛（闖紅燈）
    」違規，受處分人於應到案日期前提出申訴，經原舉發機關函覆違規屬實，該站
    遂於九十一年十二月二十日以豐監稽違六三字第Ｚ00000000號裁決書，
    裁處罰鍰新台幣三千元整，並記違規點數一點，逾期則依裁決書處罰主文規定裁
    處，於法並無不合等語。
二、本件異議人即受處分人甲○○則以：異議人於前揭時、地，遭員警以未依號誌行
    駛闖紅燈告發違規，實則異議人行經該匝道管制前看到的燈號為綠燈，而前方有
    一輛貨車，當異議人接近時，因其車身高，擋住兩側落地式號燈，無法察覺當時
    的燈號，並非強行通過，爰聲明異議云云。
三、按汽車行駛高速公路應依速限標誌指示。違反者，處罰鍰新台幣三千元以上、六
    千元以下罰鍰，並記違規點數一點。高速公路交通管制規則第五條、道路交通管
    理處罰條例第三十三條第一項、第六十三條第一項分別定有明文。本件受處分人
    甲○○於九十一年十月二十九日七時四十分許駕駛車號Ｂ２─８０８３號自小客
    車，在國一公路中清匝道南向處，因「匝道管制時段未依號誌行駛（闖紅燈）」
    違規，為國道公路警察局第三警察隊當場查獲等情，有前揭舉發通知單一紙在卷
    可稽，雖異議人辯稱：行經該匝道管制前看到的燈號為綠燈，而前方有一輛貨車
    ，當異議人接近時，因其車身高，擋住兩側落地式號燈，無法察覺當時的燈號，
    並非強行通過云云。惟經本院證人即本件掣單舉發之員警陳漢胤證稱：本件違規
    事實係違規人跟隨前車，根本未注意前方號誌，異議人確係闖紅燈無誤，此有本
    院九十一年一月二十一日公務通話紀錄一紙在卷可稽。另原舉發機關亦於九十一
    年十月二十九日以公警國三交字第０９１００１８０３０號函覆稱：「... 查據
    本隊執勤員警證稱：九十一年十月二十九日七時四十分於國道一號公路中清交流
    道匝道（南向）處，當場發現Ｂ２－８０８３號自小客車未依號誌行駛（闖紅燈
    ），才予以攔查告知駕駛人甲○○先生違規事項，... 至於台端陳情申稱：前有
    貨車致視覺死角而違規。經查該車前方車輛行駛通過時號誌為綠燈，距離該車尚
    有五公尺，再查該違規地點兩側皆豎立匝道儀控號誌管制燈且視況清楚，該車違
    規屬實」等語，是依證人所述，渠乃親眼看見異議人確有於前揭時、地違反號誌
    管制之事實。再者，若行進中之車輛以保持安全間距方式行駛，當可清楚看見前
    方號誌，況本件舉發違規之匝道號誌前已先有匝道儀控顯示前方號誌狀況，駕駛
    人一味跟隨前車行進未注意號誌變換，自有疏咎。異議人空言指摘原處分不當尚
    屬無據。原處分機關據以援引上開規定，裁處罰鍰新台幣三千元整，並記違規點
    數一點，並無不當。本件異議為無理由，應予駁回。
四、據上論斷，應依道路交通案件處理辦法第十九條，裁定如主文。
中      華      民      國    九十二    年      一      月    二十八    日
                                        臺灣臺中地方法院交通法庭
                                            法  官   王  靜  秋
右正本證明與原本無異。
如不服本裁定應於送達後五日內向本院提出抗告狀。
                                            書記官
中      華      民      國    九十二    年    一    月  二十八     日


司法院資訊處製作；財團法人民間司法改革基金會備份。
